臺灣高雄地方法院民事裁定
110年度訴字第1113號
反訴 原 告  德港科技開發洋行

法定代理人  歐容丞
訴訟代理人  歐俊龍
反訴 被 告  國防部軍備局生產製造中心第205廠

法定代理人  林正雄
訴訟代理人  張博勝
            周玫均
            吳俊青
            陳慧錚律師
當事人間請求給付違約金等事件，被告提起反訴，本院裁定如下
：
    主    文
反訴原告之訴駁回。
    理    由
一、反訴被告起訴主張：原告前於民國109年1月17日將本件「鉭
    管熱交接器乙座（0000000000000）」標購案（下稱系爭標
    案）決標予被告，並於109年1月30日簽立訂購軍品契約（下
    稱系爭契約），貨款總價新臺幣（下同）462萬元。然系爭
    標案第一階段履約期限為109年1月30日至109年2月19日（即
    簽約日次日起20日），被告於第一階段履約時文件審查連續
    3次驗收均不合格，且逾期累計日數達22天（自109年3月11
    日即原告發文日次日起算至109年4月1日），已達系爭契約
    計畫清單（18）備註⒗罰則（1）A.之解約條件，原告業於10
    9年5月27日通知被告解除系爭契約。以被告逾期交貨天數22
    天，每日按系爭契約貨款總價462萬元之5/1000計罰，被告
    依約應給付逾期違約金508,200元，經扣抵被告系爭標案溢
    繳押標金10,400元，尚應給付497,800元；而系爭契約因可
    歸責於被告之事由解除後，原告復辦理重購，因此受有重購
    價差89萬元之損害。為此，爰依系爭契約請求被告給付逾期
    違約金497,800元，及依民法第226條第1項、第260條規定請
    求被告賠償重購價差損害89萬元，共計1,387,800元等語。
    反訴原告則提起反訴主張：反訴被告圖例柏夫企業有限公司
    （下稱柏夫公司），不法解除系爭契約後，於109年8月20日
    重新招標時，反訴原告仍參與投標，並為3家廠商（反訴原
    告、柏夫公司、宏洲工業社）所出最低標價，應由反訴原告
    得標，然反訴原告之中校陳國明等人竟違法將該次標案廢標
    ，並沒收反訴原告之押標金14萬9,000元，並於109年9月1日
    以最有利標之方式，以高價讓伯扶公司得標，其行為顯圖利
    伯夫公司而涉及不法，是反訴原告請求反訴被告應自109年8
    月20日起每1日滯留1倍14萬9,000元累進加入計算並以年利
    百分之15向反訴被告索賠，請求反訴被告應給付352萬元。
二、按反訴之標的，如與本訴之標的及其防禦方法不相牽連，不
    得提起，此為民事訴訟法第260條第1項所明定。所稱「相牽
    連」，乃指為反訴標的之法律關係與本訴標的之法律關係間
    ，或為反訴標的之法律關係與作為本訴防禦方法所主張之法
    律關係間，兩者在法律上或事實上關係密切，審判資料有其
    共通性或牽連性者而言。舉凡為本訴標的之法律關係或作為
    防禦方法所主張之法律關係，與為反訴標的之法律關係同一
    ，或當事人兩造所主張之權利，由同一法律關係發生，或為
    本訴標的之法律關係發生之原因，與為反訴標的之法律關係
    發生之原因，其主要部分相同，方可認為兩者間有牽連關係
    。經查，反訴被告所提本訴係主張被告未依系爭契約履行，
    因此解除契約，請求反訴原告負損害賠償責任；反訴原告所
    提起反訴係主張系爭契約解除後，反訴被告重新辦理招標時
    違法沒收其押標金，而請求反訴原告賠償。是以，此本訴、
    反訴顯係本於不同之發生原因，反訴標的之法律關係，與本
    訴標的之法律關係或本訴防禦方法之法律關係，僅事實上相
    關、無密切連結，且審判資料並無共通或牽連性，揆諸首揭
    說明，反訴原告自不得於本訴之訴訟繫屬中提起反訴。
三、綜上所述，反訴原告之反訴，與反訴之要件不符，自非合法
    ，應予駁回，爰裁定如主文。
中　　華　　民　　國　　111 　年　　4 　　月　　21　　日
                  民事第二庭  法　官　鄭  瑋
以上正本係照原本作成。
如對本裁定抗告須於裁定送達後10日內向本院提出抗告狀，並繳
納裁判費新台幣1,000元。　　　　　　　　　
中　　華　　民　　國　　111 　年　　4 　　月　　21　　日
                               書記官　李佩穎